# MARIANA RAMACCIOTTI FRONT-END DEVELOPER JR Zona Norte, SP

# LINGUAGENS

- Html 5
- Css 3
- Javascript
- Noções: C#, Java, Php, Sql

# **FRAMEWORKS**

- Bootstrap
- Vue
- Vuetify

# **PORTFOLIO**

- Site
- Linkedin
- Github
- Canal no Youtube

# **PROGRAMAS**

- Adobe Photoshop
- Adobe Illustrator
- Adobe Premiere

# CONTATO

- marrie.ciotti@gmail.com
- (11) 953631297

### **SOBRE MIM**

Desde que iniciei minha transição de carreira no final de 2020, só tenho a agradecer à área de tecnologia. Há seis meses venho atuando como desenvolvedora front-end e trabalhando com linguagens como HTML, CSS e Javascript; além de utilizar frameworks como Bootstrap, Vue e Vuetify. Também adquiri experiência no sistema Fluig desenvolvido pela TOTVS, voltado ao gerenciamento de processos de empresas. Atualmente estou entrando no segundo semestre do Curso Técnico de Informática para Web do SENAI e tenho como objetivo me tornar uma desenvolvedora FullStack!

# **EDUCAÇÃO**

### <!-- CURSO TÉCNICO DE INFORMÁTICA PARA INTERNET -->

2020 - 2022 > Senai (Primeiro lugar no ranking de notas do 1º semestre)

### <!-- TECNÓLOGO EM DESIGN DE GAMES -->

2016 - 2018 > Faculdade Impacta Tecnologia

### <!-- CURSO TÉCNICO EM MULTIMÍDIA -->

2011 - 2013 > Senac

# **EXPERIÊNCIA**

### <!-- PEPITA LABS > Contratada > Janeiro de 2020 - Atual -->

Responsável por desenvolver aplicativos de página única (SPA) para montar trilhas de treinamento para empresas e sites corporativos, utilizando o framework progressivo Vue.js. O objetivo é fornecer uma experiência do usuário similar à de um aplicativo desktop.

- Linguagens: HTML5, CSS3, Javascript.
- Frameworks: Vue.js, Vuetify, Bootstrap

### <!-- ESTRELA ANTARES > Freelancer > Janeiro de 2020 - Atual -->

Responsável por programar a interface do Syncros, um widget criado para digitalização com leitura OCR (Reconhecimento Ótico de caracteres). O aplicativo foi criado na plataforma TOTVS Fluig e permite o preenchimento automático de formulários através do OCR; tendo como objetivo facilitar a busca e gestão de documentos físicos.

- Linguagens: HTML5, CSS3
- Framework: Bootstrap

# **PROJETOS**

### <!-- CLIQUE NOS LINKS ABAIXO PARA ACESSAR -->

- App para Android publicado no Google Play com mais de 1000 downloads (JAVA | Android Studio)
- Chat online com dados salvos no Firebase (Vue.js)
- <u>Sistema de Cadastro e Login de Usuários</u> (PHP, MySql)
- <u>Lista de Contatos</u> (Vue.js)
- <u>Lista de Tarefas</u> (Vue.js | Vuetify)
- <u>App que consome API externa para mostrar clima atual</u> (JavaScript, HTML5, CSS3)
- <u>Formulário com respostas salvas no banco de dados</u> (PHP, MySql, Bootstrap)
- <u>Game Stealth em 3D</u> (C# | Unity)